臺灣高雄地方法院刑事判決　　　　　　　　　　　　九十一年度訴字第二七六號
　　公　訴　人　臺灣高雄地方法院檢察署檢察官
　　被　　　告　甲○○
右列被告因違反毒品危害防制條例案件，經檢察官提起公訴（九十一年度觀執緝字第
三六五號、九十一年度毒偵緝字第四一八號）暨移送併辦（九十一年度毒偵字第三七
六九號、九十一年度毒偵字第六○四二號），本院判決如左：
    主  文
甲○○連續施用第一級毒品，處有期徒刑柒月。
    事  實
一、甲○○前於八十八年間因施用毒品案件，經觀察、勒戒後認無繼續施用傾向，由
    臺灣高雄地方法院檢察署於八十九年一月七日以八十八年度毒偵字第一九八一號
    為不起訴處分確定。詎甲○○仍未戒除毒癮，復基於概括犯意，自九十一年三月
    中旬某日起至九十一年八月十七日十九時許回溯五日止，連續在其位於高雄縣田
    寮鄉七星村田埔十六號住處，以針筒注射之方式施用第一級毒品海洛因多次，為
    警分別於(一)九十一年四月一日二十三時許，在高雄縣田寮鄉七星村南勢湖四十七
    號前攔檢採尿送驗後發現，經依本院九十一年度毒聲字第一九六二號裁定送台灣
    高雄看守所附設勒戒處所觀察、勒戒後，認有繼續施用毒品之傾向；(二)九十一年
    五月六日，經警持強制採尿許可書強制被告到案接受採尿送驗後發現；(三)九十一
    年八月十七日十九時三十分許，在高雄縣田寮鄉七星村田埔十六號住處，因被通
    緝逮捕而查獲。
二、案經內政部警政署高雄港務警察局移請臺灣高雄地方法院檢察署檢察官偵查起訴
    及移送併辦。
    理  由
一、訊據被告甲○○固坦承有於右揭時地施用第一級毒品海洛因之事實，然辯稱最後
    一次施用係九十一年八月一日云云，惟查：(一)按一般人注射海洛因後，經體內吸
    收代謝約三十分鐘內開始排入尿中，而以最初六至十二小時排泄量最多，約有百
    分之七十五之毒品可在注射後二十四小時內陸續由尿中排出體外，剩餘量則可能
    在數日內分別排出體外，其中煙毒反應能否檢出，需視其施打量而定，施打多者
    ，於四、五日內仍有可能檢出煙毒反應；施打量少者，可能在二十四小時候，即
    難檢出煙毒反應，此為法務部調查局（八二）陸字第八二０三一四八七號函所採
    相同看法。(二)本件被告於九十一年八月十七日在高雄縣警察局岡山分局親自排放
    封瓶之尿液，經高雄縣政府衛生局檢驗結果呈嗎啡陽性反應，此有該局煙毒尿液
    檢驗成績書在警訊卷可稽，參照上揭說明，被告於九十一年八月十七日十七時許
    採尿前回溯五日內應有施用第一級毒品海洛因，被告前揭所辯，應係記錯日期所
    致。(三)此外，尚有台灣檢驗科技股份有限公司九十一年五月十七日濫用藥物尿液
    檢驗報告、高雄市政府衛生局九十一年四月十二日尿液檢驗成績書附卷可查，足
    見其所稱於前揭時、地連續多次施用海洛因之供詞，應與事實相符而堪採信。(四)
    又被告前於八十八年間因施用毒品案件，經觀察、勒戒後認無繼續施用傾向，由
    臺灣高雄地方法院檢察署於八十九年一月七日以八十八年度毒偵字第一九八一號
    為不起訴處分確定，又因施用毒品，經本院九十一年度毒聲字第一九六二號裁定
    送觀察勒戒後，認有繼續施用毒品之傾向，有該不起訴處分書、臺灣高等法院被
    告全國前案紀錄表、臺灣高雄地方法院檢察署刑案資料查註紀錄表、台灣高雄看
    守所附設勒戒處所九十一年八月二十八日高所坤戒勒字第一九六二號函各一份在
    卷足參，本件事證明確，應予依法論科。
二、查海洛因為毒品危害防制條例第二條第一項第一款明定之第一級毒品，本件被告
    甲○○前因施用毒品，經觀察、勒戒後認無繼續施用毒品傾向，由檢察官為不起
    訴處分確定後，五年內再犯本件犯行，經觀察、勒戒後認有繼續施用毒品傾向，
    核其所為係犯毒品危害防制條例第十條第一項之施用第一級毒品罪。又其多次施
    用毒品行為均時間密接，手法相同，顯係基於概括犯意為之，應依連續犯規定論
    以一罪，並加重其刑。公訴人移送併辦部分（九十一年度毒偵字第三七六九號、
    九十一年度毒偵字第六○四二號），與本案有連續犯之裁判上一罪關係，業如前
    述，應為起訴效力所及，本院自應予以審酌，併此敘明。爰審酌被告前經不起訴
    處分，竟仍不知悛悔，不思戒除惡習，惟其行為係自我戕害及其犯後坦承犯行，
    態度尚稱良好等一切情狀，酌情量處如主文所示之刑。
據上論斷，應依刑事訴訟法第二百九十九條第一項前段，毒品危害防制條例第十條第
條第一項、第二十條第三項，刑法第十一條前段、第五十六條，判決如主文。
中      華      民      國    九十一    年     十二     月     二十     日
                             台灣高雄地方法院刑事第一庭
                                       法  官       楊智守
右正本證明與原本無異。
如不服本判決，應於判決送達後十日內，向本院提出上訴狀。
                                       書記官       王美玲
中    華    民    國      九十一      年     十二     月    二十三    日
附錄本案論罪科刑法條：
毒品危害防制條例第十條
施用第一級毒品者，處六月以上五年以下有期徒刑。
施用第二級毒品者，處三年以下有期徒刑。
